Inventaris van het archief van A. Kappeyne van de Coppello [levensjaren 1936-1990], 1941-1990
Nationaal Archief, Den Haag
- Privé-leven, 1
  - Algemeen, 1.1
    - Aantekeningen over dagelijkse gebeurtenissen, zowel zakelijk als privé., 1949-1987; 30-59; 6 delen, 15 pakken en 9 omslagen
      - 1951-1960, 31; omslag
      - 1952, 32
      - 1953, 33; omslag
      - 1953, 34
      - 1953, 35; omslag
      - 1954, 36
      - 1955, 37; deel
      - 1955, 38
      - 1956, 39
      - 1956, 40; omslag
      - 1957, 41
      - 1958, 42
      - 1959, 43
      - 1960, 44
      - 1961, 45; omslag
      - 1962, 46; deel
      - 1963, 47
      - 1964, 48
      - 1965, 49
      - 1966, 50
      - 1967, 51; deel
      - 1968, 52
      - 1969, 53; deel
      - 1970, 54; omslag
      - 1971, 55; deel
      - 1972, 56
      - 1977, 57; deel
      - 1978-1987, 58; omslag
      - z.d., 59; omslag
    - (Kantoor)agenda's met afspraken en notities., 1949-1989; 60-131; 33 delen, 24 pakken en 15 omslagen
      Jaren 1952 - 1953 en 1955 - 1956 ontbreken.
      - 1949, 60
      - 1950, 61; omslag
      - 1951, 62; omslag
      - 1954, 63
      - 1957, 64
      - 1958, 65; omslag
      - 1958, 66; pak
      - 1959, 67; pak
      - 1959, 68
      - 1960, 69
      - 1960, 70; pak
      - 1961, 71; omslag
      - 1961, 72; pak
      - 1962, 73
      - 1962, 74; pak
      - 1963, 75
      - 1963, 76; pak
      - 1964, 77
      - 1965, 78
      - 1965, 79; pak
      - 1966, 80
      - 1966, 81; pak
      - 1967, 82
      - 1967, 83; pak
      - 1968, 84
      - 1968, 85; pak
      - 1969, 86; pak
      - 1970, 87; pak
      - 1970, 88
      - 1970, 89; omslag
      - 1972, 90
      - 1973, 91
      - 1974, 92; pak
      - 1975, 93
      - 1976, 94; pak
      - 1977, 95
      - 1977, 96
      - 1978, 97; omslag
      - 1978, 98; omslag
      - 1978, 99
      - 1979, 100; omslag
      - 1979, 101
      - 1979, 102; pak
      - 1980, 103
      - 1980, 104; omslag
      - 1980, 105
      - 1981, 106; pak
      - 1981, 107; omslag
      - 1982, 108
      - 1982, 109; pak
      - 1982, 110
      - 1982, 111
      - 1982, 112
      - 1983, 113; omslag
      - 1983, 114; omslag
      - 1983, 115; pak
      - 1984, 116; pak
      - 1984, 117
      - 1985, 118; pak
      - 1985, 119
      - 1985, 120; omslag
      - 1986, 121
      - 1986, 122; pak
      - 1986, 123; omslag
      - 1986, 124
      - 1987, 125
      - 1987, 126; omslag
      - 1987, 127
      - 1987, 128; pak
      - 1988, 129; pak
      - 1988-1989, 130
      - 1989, 131; pak
    - Correspondentie, krantenknipsels en notities., 1959-1981; 132-133
      - 1959-1973, 132; pak
      - 1973-1981, 133; pak
    - Stukken betreffende het opstellen van onverstuurde brieven aan diverse personen., 1960-1962; 134; 1 omslag
      Openbaarheid beperkt tot 1 januari 2021
    - Uitgaande stukken, zowel privé als zakelijk., 1961-1974; 135-137; 2 pakken en 1 omslag
      - 1961-1969, 135-136
        - Brieven A tot en met J., 135
        - Brieven K tot en met Z., 136
      - 1970-1974, 137; omslag
    - Correspondentie., 1971-1989; 138-139; 1 pak en 1 omslag
      - Gedateerde correspondentie, 1971 - 1989, 138; pak
      - Ongedateerde correspondentie, z.d., 139
    - Stukken betreffende het noteren van de afzenders van nieuwjaarskaarten., 1976-1982; 140; 1 omslag
    - Aantekeningen van telefoongesprekken., 1986-1988; 141; 1 omslag
    - Adressenboek., z.d.; 142; 1 omslag
  - Jeugd en schoolopleiding, 1.2
    - Zwemdiploma gehaald bij de Zwemvereeniging Zwemlust te Nieuwersluis., 1947; 143; 1 deel
    - Schrift met een overzicht van uitvoeringen in het Concertgebouw te Amsterdam., 1947-1952; 144; 1 deel
    - Stukken betreffende de schooltijd aan het Stedelijk Gymnasium te Utrecht., 1949-1956; 145-165; 4 delen, 1 pak, 15 omslagen en 1 stuk
      - Algemeen, 1951 - 1954, 145
      - Reglement van de Utrechtse Gymnasiasten Vereniging Lampomene, 1949 - 1950, 146; stuk
      - Schetsboek met tekeningen, 1949 - 1951, 147
      - Schoolrapporten over de jaren 1948 - 1955, 1949 - 1955, 148
      - Correspondentie met klasgenoten, tijdens de les gevoerd, 1950 - 1951, 149
      - Huiswerkagenda's. 1950-1955, 150-152
        - 1950 sep. 13 - 1953 feb. 9, 150; deel
        - 1953 feb. 10 - 1954 mrt. 16, 151; deel
        - 1954 mrt. 17 - 1955 mei 3, 152; deel
      - Uitgaven van het maandblad Apophoreta van het Stedelijk Gymnasium, 1950 - 1955, 153; pak
      - Boekje met vertalingen van woorden van Duits - Nederlands, met aantekeningen, [1951], 154; deel
      - Programma's voor de cursusjaren, 1951 - 1956, 155
      - Opvoering van toneelstukken door de Utrechtse gymnasiastenvereniging Lampomene. 1953-1954, 156-158
        - Diverse voorstellingen, 1953 - 1954, 156
        - Opvoering van Açoka, een drama in vier bedrijven van de Nederlandse auteur G. Gonggrijp, 1954, 157
        - Opvoering van Alkestis, een tragedie van Euripides, 1954, 158
      - Eindexamen, 1955, 159
      - Verzamelde stukken ten aanzien van het Utrechtsch Letterkundig Gymnasiastengezelschap (U.L.G.) Sappho, 1955, 160
      - Boekjes ten aanzien van de Engelse spraakkunst, met aantekeningen, z.d., 161
      - Schoolschriften voor de diverse vakken., 162-165
        - z.d., 162
          Onbekend voor welk vak.
        - Algemene Geschiedenis, z.d., 163
        - Frans, z.d., 164
        - Nederlands, z.d., 165
      - Herinneringscertificaat voor een reis met de laatste personentrein die vanaf station Nieuwersluis-Loenen vertrok. 1953, 166; 1 stuk
    - Stukken betreffende het inschrijven bij de Volksuniversiteit K&O te Leiden voor de jaren 1982 - 1983 en 1987 - 1988., 1982-1987; 167; 1 omslag
      Niet bekend voor welke studie.
    - Stukken betreffende het maken van Engelse taaloefeningen., z.d.; 168; 1 omslag
    - Werkstuk getiteld 'De Vecht, De laatste honderd jaar, Het menselijk lichaam'., z.d.; 169; 1 omslag
      Vermoedelijk gaat het hier om een werkstuk gemaakt op de lagere school.
  - Universiteit en studentenleven, 1.3
    - Stukken van en betreffende de Stichting Pro Civitate Academica Lugduno Batava., 1953-1961; 170; 1 omslag
    - Stukken betreffende het deelnemen aan het verenigingsleven., 1956-1970; 171-191; 6 pakken, 3 omslagen en 2 stukken
      - Lustrum van het Utrechts Studenten Corps Xerxes. 1956, 171-172
        - 1956, 171; pak
        - 1956, 172; pak
      - Stukken betreffende het volgen van de studie Nederlands Recht. 1956-1965, 173-174; 2 omslagen
        - Aantekeningen en toetsen, 1956 - 1965, 173
        - Voorbereiding van een pleitconcours als procureur van J. Jansen, commissaris der Koningin in de provincie Zuid-Holland, 1964 - 1965, 174
      - Vereeniging van Vrouwelijke Studenten te Leiden (VVSL). 1956-1970, 175-183
        - Algemeen, 1959 - 1970, 175; pak
        - Ontgroening, met stukken betreffende de introductie voor het eerste studiejaar aan de Rijksuniversiteit Leiden, 1956, 176; pak
        - Aantekeningen bij de statuten en het huishoudelijk reglement 1956 en 1963 van de VVSL, 1956 - 1963, 177
        - Lidmaatschap van de Novitiaatscommissie, 1958 - 1962, 178; pak
        - Lidmaatschap van de redactie van de NITOR, het orgaan van de VVSL, 1958 - 1968, 179
        - Bestuur en voorzitterschap van de VVSL, 1959 - 1961, 180; pak
        - Lustrum van de VVSL 1960, 1960, 181
        - Algemene ledenvergadering van de VVSL, 1960 - 1961, 182
        - Medewerking aan de door de VVSL georganiseerde showdocumentaire 'Gek wijf, je most op je donder krijgen, ga liever je kousen stoppen' over de emancipatie van de vrouw in Nederland, 1964 - 1965, 183
      - Oorkonde van de studievereniging Sancta Catharina, 1957, 184; stuk
      - Uitgaven van Virtus Concordia Fides, het weekblad van het Leidsche Studentencorps, 1957 - 1963, 185
      - Vergaderstukken van het Staatsrechtelijk Dispuut Res Publica, 1959 - 1963, 186
      - Brochure van de Leidse Universitaire Sportvereniging, 1960, 187; stuk
      - Ingekomen stukken van de Liberale Studenten Vereniging Leiden, 1960 - 1963, 188
      - Vergaderstukken van de Leidsche Bul van 26 januari 1961, 1961, 189
      - Deelname aan het voorbereidingscomité van het Leids Universitair Debat Genootschap Pro et Contra, 1961 - 1963, 190
      - Memorandum van de Leidse Studenten Contact Commissie naar aanleiding van een rapport van de Senaat der Rijksuniversiteit Leiden, z.d., 191
    - Stukken betreffende diverse aangelegenheden inzake het studentenleven., 1957-1963; 192-193; 2 pakken
      - 1957-1963, 192
      - 1957-1963, 193
    - Stukken betreffende de deelname aan het studentenparlement., 1959-1961; 194-196; 1 pak en 1 omslag
      A. Kappeyne van de Coppello was daarin in 1960 minister van justitie.
      - Voorbereiding en deelname, 1959 - 1961, 194; pak
      - Krantenartikelen, 1960, 195
      - Opstellen van een wet tot regeling van de omroep van het studentenparlement 1961, 1961, 196
    - Stukken van en betreffende de Rijksuniversiteit Leiden., 1960-1961; 197; 1 omslag
    - Stukken betreffende het deelnemen aan de Liberale Internationale en aan de School for Freedom, een cursus in Denemarken over de grondslagen van het liberalisme., 1961-1970; 198; 1 pak
  - Familie en gezin, 1.4
    - Genealogisch onderzoek, 1.4.1
      - Stukken betreffende het uitvoeren van genealogisch onderzoek., 199-202; 4 omslagen
        - Stamboom familie Knottenbelt en Gallé, z.d., 199
        - Stamboom van de familie Moltzer, z.d., 200
        - Stamboom van Johannes Kappeyne van de Coppello (1790 - 1833) en verslagen over zijn leven, z.d., 201
        - Verzamelde stukken over Johannes Kappeyne van de Coppello (1822 - 1895), z.d, 202
    - Mr. Johannes Kappeyne van de Coppello (1822 - 1895), 1.4.2
      - Stukken betreffende het ontvangen van scripties over mr. Johannes Kappeyne van de Coppello (1822 - 1895)., 1987-1991; 203-204; 1 omslag en 1 stuk
        Mr. Johannes Kappeyne van de Coppello is de oud-oom van A. Kappeyne van de Coppello. Hij was minister van Buitenlandse Zaken in de periode 1876 - 1879.
        - Scriptie van E.A.A. van Panhuys, 1987, 203; omslag
        - Scriptie van D.A. van de Riet, 1991, 204
    - Jacobus Kappeyne van de Coppello, 1.4.3
      - Huwelijksakte van Jacobus Kappeyne van de Coppello en Martha Maria Benten., 1881; 205; 1 deel
        Jacobus Kappeyne van de Coppello is de grootvader van A. Kappeyne van de Coppello.
    - P.N. Moltzer - Kappeyne van de Coppello, 1.4.4
      - Correspondentie tussen mevrouw P.N. Moltzer - Kappeyne van de Coppello en de redactie van Het Vaderland inzake een gepubliceerd artikel over de Koninklijke familie, alsmede enkele gedichten van haar hand., 1914-1919; 206; 1 omslag
        P.N. Moltzer - Kappeyne van de Coppello is de zuster van Jacobus Kappeyne van de Coppello.
    - N.J.C.M. Kappeyne van de Coppello, 1.4.5
      - Correspondentie tussen N.J.C.M. Kappeyne van de Coppello met L. Klemperer, O Klemperer en E. Kef., 1959-1965; 207; 1 omslag
        N.J.C.M. Kappeyene van de Coppello is de vader van Annelien Kappeyene van de Coppelllo. Zie ook: nrs. 208-211.
    - Mr. Annelien Kappeyne van de Coppello, 1.4.6
      - Stukken betreffende de betrekkingen met Otto en Lotte Klemperer., 1951-1987; 208-211; 1 pak en 3 omslagen
        Otto Klemperer (1885 - 1973) was een van de belangrijkste 20ste eeuwse Duitse dirigenten en componist, die na de benoeming van A. Hitler tot Rijkskanselier via Zwitserland naar de Verenigde Staten uitweek en na de Tweede Wereldoorlog terugkeerde naar Europa. Lotte is zijn dochter.
        - Uitgewerkte aantekeningen ten aanzien van gevolgde repetities van O. Klemperer in Amsterdam, 1951 - 1957, 208
        - Correspondentie tussen N.J.C.M. Kappeyne van de Coppello en A. Kappeyne van de Coppello met en over L. Klemperer, O Klemperer en uitgewerkte aantekeningen ten aanzien van opvoeringen van O. Klemperer in Amsterdam, 1951 - 1966, 209
        - Aantekeningen van ontmoetingen met O. Klemperer, repetities en uitvoeringen van O. Klemperer en correspondentie met P. Heyworth met betrekking tot de biografie die hij over O. Klemperer wil schrijven, 1955 - 1975, 210; pak
        - Correspondentie met L. Klemperer, 1958 - 1987, 211
      - Correspondentie met Godtfried (Fried) van Woensel Kooy, alsmede een ingekomen brief van zijn zus Rose Marie E.W.Ch. van Woensel Kooy betreffende Godtfried., 1955-1957; 212; 1 pak
      - Orde van dienst ter herdenking van het beleg en ontzet van de stad Leiden in 1574, liturgie van de huwelijksbevestiging van Ad Bos en Aleid Donner, liturgie voor de proefpreek van Thea Barnard, liturgie van de 229e cantatedienst., 1960-1986; 213; 1 omslag
      - Stukken betreffende het organiseren van etentjes en feesten., 1971-1989; 214-221; 1 deel, 2 pakken, 4 omslagen en 1 stuk
        - Lunch op 5 juni te Loenen, 1971, 214
        - Diner op 6 juli in de rôtisserie Oudt Leyden te Leiden, 1974, 215; pak
        - Diverse feestelijke gelegenheden, 1980 - 1982, 216
        - Receptieboek, gebruikt bij meerdere gelegenheden, 1981 - 1989, 217; deel
        - Lunch op 30 juni ter gelegenheid van de zestigste verjaardag van Hillebrand F. de Groen, 1984, 218
        - Familiereünie op zaterdag 6 september, 1986, 219; pak
        - Menukaart voor een kerstdiner, 1986, 220; stuk
        - Vijftigste verjaardag, 1986, 221
          Bevat foto's.
      - Stukken betreffende het dagelijks noteren van het lichaamsgewicht en maaltijden., 1972-1982; 222; 1 omslag
      - Stukken betreffende vakanties., 1972-1985; 223-232; 3 pakken en 7 omslagen
        - Tenerife, 1 - 15 januari, 1972, 223; pak
        - Athene, 28 april - 6 mei, 1978, 224
        - Diverse vakantiereizen, 1978 - 1985, 225; pak
        - Schiermonnikoog (1981), Frankrijk (1981), Kreta (1981), 1981 - 1985, 226
        - Zwitserland. 1982-1984, 227-229
          - 1982, 227
          - 1983 juli - aug., 228
          - 1984 juli - aug., 229; pak
        - Engeland, juli, 1984, 230
        - Schiermonnikoog, 1 - 3 september, 1984, 231
          Bevat bladeren en veren.
        - Duitsland, 5 - 9 april, 1985, 232
      - Identiteitsbewijzen, foto's en visitekaartjes., 1974-1984; 233; 1 omslag
      - Correspondentie met Daan Maltha., 1975-1981; 234; 1 omslag
        Daan Maltha, regisseur/producent televisie.
      - Stukken betreffende het ontvangen en opmaken van gedichten, onder andere voor Sinterklaas., 1976-1987; 235; 1 omslag
      - Brochure, krantenknipsel en foto's betreffende de beelden van kunstenaar Bob Stolzenbach., 1979; 236; 1 omslag
      - Stukken betreffende het indienen van bezwaar tegen het bestemmingsplan Pieterswijk te Leiden en het uiten van zorg over de verlening van een hinderwetvergunning voor nieuwbouw aan de Papengracht., 1982-1983; 237; 1 omslag
      - Stukken betreffende het laten opmaken van een astrologisch karakterprofiel (Cosmogram - Uurhoek) door J.W.M. Venker., 1984; 238; 1 omslag
      - Stukken betreffende het huis te Payenne in België., 1985-1990; 239-241; 1 deel en 2 omslagen
        - Aankoop van het huis, 1985, 239
        - Correspondentie met gasten en een register met telefoongesprekken, 1985 - 1990, 240
        - Schrift met dankwoorden van gasten, 1986 - 1987, 241; deel
      - Stukken betreffende het opmaken van een concept van de huwelijksvoorwaarden, alsmede een formulier voor de huwelijksaangifte., 1988; 242; 1 omslag
      - Stukken betreffende het ziektebed en het overlijden., 1988-1990; 243-246; 1 pak, 2 omslagen en 1 stuk
        - Het opmaken van het testament, 1988, 243
        - Het ziektebed en het regelen van de begrafenis, 1988 - 1990, 244
        - Condoleancebrieven, 1990, 245; pak
        - Programma van de rouwbijeenkomst op 28 februari 1990 in de Pieterskerk, 1990, 246; stuk
      - Aantekeningen over Nederlandse twintigste-eeuwse schrijvers., z.d.; 247; 1 omslag
      - Foto en negatieven van een bezoek aan het voormalig concentratiekamp Auschwitz., z.d.; 248; 1 stuk
        Zie voor de negatieven inv. nr. 698.
      - Notitie met overpeinzing na het overlijden van Joop Kappeyne van de Coppello., [1988]; 249; 1 stuk
        Joop was een broer van A. Kappeyne van de Coppello die in 1988 overleed.
      - Stukken betreffende het verzamelen van uit kranten afkomstige stripverhalen., z.d.; 250-251; 2 omslagen
        - Heer Bommel en de Trullenhoedster, nummers 5831 - 5908, z.d., 250
        - Tom Poes en het Booroog, nummers 5909 - 5969, z.d., 251
    - Hillebrand F. de Groen, 1.4.7
      - Correspondentie van Hillebrand F. de Groen met zijn zoon en dochter., 1973-1980; 252; 1 omslag
      - Stukken van J.H. de Groen van Joods-religieuze aard., 1977-1979; 253; 1 pak
        J.H. de Groen is de zoon van Hillebrand F. de Groen. Zie voor de negatieven inv.nr. 699.
  - Huisvesting, 1.5
    - Stukken betreffende over de bewoning van het huis 'Over 't Hoff' te Gerecht 10 in Leiden, 1975 - 1990, met retroacta vanaf 1929., 1929-1990; 254-263; 5 delen, 4 pakken en 1 omslag
      Vanaf 1 maart 1975 is het huis eigendom van A. Kappeyne van de Coppello. De stukken over de voorgeschiedenis van de bewoning en later aankoop zijn retroacta.
      - Notulenboeken van vergaderingen ter voorbereiding van de oprichting van een federatiehuis van de Stichting Vrijzinnig Christelijk Federatiehuis. 1929-1938, 254-258
        - Notulen van de commissie ter voorbereiding van de stichting, 1929 - 1930, 254
        - Notulen van de bestuursvergaderingen van de commissie ter voorbereiding van de stichting. 1929-1938, 255-258
          - 1929 - 1930 okt., 255
          - 1930 nov. - 1931, 256
          - 1932 - 1935 okt., 257
          - 1935 nov. - 1938, 258
        - Diverse stukken betreffende het huis van de Stichting Vrijzinnig Christelijk Federatiehuis, 1956 - 1975, 259; omslag
      - Verhuren van kamers en het onderhoud van het huis 'Over 't Hoff' te Gerecht 10 in Leiden. 1967-1990, 260-263
        - 1967-1980, 260; pak
        - 1967-1990, 261; pak
        - 1979-1987, 262; pak
        - 1983-1986, 263; pak
- Openbaar leven, 2
  - Algemeen, 2.01
    - Ingekomen en uitgaande zakelijke stukken., 1960-1990; 264-280; 15 pakken en 2 omslagen
      - Gedateerde ingekomen stukken. 1960-1989, 264-277
        - 1960-1971, 264
        - 1972-1975, 265
        - 1975, 266
        - 1976 jan. - sep., 267
        - 1976 okt. - dec., 268
        - 1977 jan. - feb., 269
        - 1977 juli - dec., 270
        - 1977 mrt. - juni, 271
        - 1978 jan. - juli, 272
        - 1978 juni - dec., 273
        - 1979, 274
        - 1980, 275; omslag
        - 1981, 276
        - 1982-1989, 277
      - Gedateerde uitgaande stukken. 1974-1990, 278-279
        - 1967 juni - 1978 dec., 278
        - 1979 jan. - 1990 feb., 279
      - Ongedateerde ingekomen stukken, z.d., 280; omslag
    - Agenda van ingekomen en uitgaande stukken en telefoongesprekken., 1965-1966; 281; 1 deel
    - Zakelijke correspondentie., 1971-1988; 282-293; 11 pakken en 1 omslag
      - Gedateerde correspondentie. 1971-1988, 282-292
        - 1971-1980, 282-287
          - Brieven A tot en met C., 282
          - Brieven D tot en met H., 283
          - Brieven I tot en met K., 284
          - Brieven L tot en met O., 285
          - Brieven P tot en met S., 286
          - Brieven T tot en met Z., 287
        - 1979-1981, 288-291
          - Brieven A tot en met C., 288
          - Brieven D tot en met H., 289
          - Brieven H tot en met O., 290
          - Brieven P tot en met Z., 291
        - 1982-1988, 292
      - Ongedateerde correspondentie, z.d., 293; omslag
    - Aantekeningen inzake diverse onderwerpen., 1971-1989; 294-297; 4 pakken
      - 1971-1984, 294
      - 1976-1984, 295
      - 1980-1989, 296
      - 1982, 297
  - Functies binnen de VVD, 2.02
    - Lid VVD, 2.02.1
      - Stukken betreffende het volgen van oriënteringscursussen over de politiek van de VVD., 1961-1967; 298; 1 pak
      - Stukken betreffende het opstellen van notities over feiten en gedachten inzake de VVD en de liberale omgeving., 1962-1971; 299; 1 omslag
      - Stukken betreffende het volgen van kadercursussen., 1963-1972; 300; 1 omslag
      - Beschrijvingsbrief voor de jaarlijkse algemene vergadering van de VVD en het jaarverslag van de secretaris van de VVD over het jaar 1967., 1968; 301; 1 omslag
      - Stukken betreffende het deelnemen aan een feestelijke manifestatie ter gelegenheid van het twintigjarig bestaan van de VVD., 1968; 302; 1 omslag
      - Stukken betreffende het deelnemen aan het congres Partijstructuur en Kiesstelsel van de Federatie van Liberale Studenten Verenigingen in Nederland gehouden 2 tot en met 4 februari 1968 op Kasteel Well in Limburg., 303; 1 omslag
      - Teksten van toespraken van diverse personen gehouden tijdens een bijeenkomst van de VVD op 20 januari 1968 in het RAI-gebouw te Amsterdam., 304; 1 omslag
      - Vergaderstukken en mededelingen van de Centralevergadering van de Kamercentrale-Leiden der VVD en mededelingen van het hoofdbestuur van de VVD., 1968; 305; 1 omslag
      - Stukken betreffende het meewerken aan het VVD-verkiezingsprogramma voor de verkiezingen van 1981., 1980-1981; 306; 1 pak
      - Stukken betreffende het volgen van een cursus Openbaar Bestuur., 1981-1982; 307; 1 omslag
    - Lid propagandacommissie van de VVD afdeling Leiden, 2.02.2
      - Stukken betreffende het lidmaatschap van de propagandacommissie van de VVD afdeling Leiden in het kader van de verkiezingen., 1961-1967; 308-313; 6 omslagen
        - Verkiezingen van de Provinciale Staten 1962, 1961 - 1962, 308
        - Gemeenteraadsverkiezingen 1962, 1962, 309
        - Kamerverkiezingen 1963. 1962-1964, 310-311
          - Map 1, 1962 - 1963, 310
          - Map 2, 1963 - 1964, 311
        - Gemeenteraadsverkiezingen 1966, 1965 - 1966, 312
        - Kamerverkiezingen 1967, 1966 - 1967, 313
    - Lid Partijraad VVD, 2.02.3
      - Stukken betreffende het lidmaatschap van de partijraad van de VVD., 1962-1969; 314-316; 3 pakken
        - 1962-1966, 314
        - 1965-1968, 315
        - 1967-1969, 316
    - Lid Stichting Organisatie Vrouwen in de VVD, 2.02.4
      - Stukken betreffende het lidmaatschap van de Stichting Organisatie Vrouwen in de VVD., 1962-1972; 317-318; 2 omslagen
        - 1962-1969, 317
        - 1971-1972, 318
    - Lid Vereniging van Staten- en Raadsleden in de VVD, 2.02.5
      - Provincie en Gemeente, het maandblad van de Vereniging van Staten- en Raadsleden der Volkspartij voor Vrijheid en Democratie., 1962-1968; 319; 1 pak
      - Stukken betreffende het lidmaatschap van de Vereniging van Staten- en Raadsleden van de VVD., 1966-1969; 320; 1 omslag
    - Secretaris Staten-Centrale Leiden voor verkiezing van de Provinciale Staten Zuid-Holland, 2.02.6
      - Stukken betreffende het voeren van het secretariaat van de Staten-Centrale Leiden inzake de verkiezing van leden voor de Provinciale Staten van Zuid-Holland., 1966; 321; 1 omslag
    - Lid Commissie Kiezer - Gekozene, 2.02.7
      - Stukken betreffende het lidmaatschap van de Commissie Kiezer - Gekozene van de VVD., 1967-1968; 322-323; 2 pakken
        Commisse Kiezer-Gekozene onder voorzitterschap van de fractievoorzitter van de VVD in de Tweede Kamer, W.J. Geertsema bracht in 1968 een rapport uit onder de titel Kiezer en Gekozene.
        - 1967-1968, 322
        - 1968, 323
  - Lid gemeenteraad Leiden, 2.03
    - Algemeen, 2.03.1
      - Stukken betreffende het behandelen van gemeenteraadstukken inzake diverse onderwerpen., 1967-1972; 324; 1 pak
      - Vergaderstukken van de gemeenteraad Leiden., 1971-1972; 325; 1 omslag
    - Lid Commissie Sport- en Jeugdzaken, 2.03.2
      - Correspondentie met en stukken betreffende de Bond van Speeltuinverenigingen voor Leiden., 1965-1972; 326; 1 omslag
      - Vergaderstukken in het kader van de begroting 1965 en 1966 ten aanzien van sport- en jeugdzaken., 327; 1 omslag